臺灣士林地方法院民事裁定
110年度訴字第657號
上  訴  人  趙文章  


被 上訴人   陳錦賢  
            林佶玟  
上列當事人間回復原狀等事件，上訴人對於民國111年4月8日本
院第一審判決，提起第二審上訴，未據繳納裁判費。按核定訴訟
標的之價額，以起訴時之交易價額為準；無交易價額者，以原告
就訴訟標的所有之利益為準。以一訴主張數項標的者，其價額合
併計算之。以一訴附帶請求其孳息、損害賠償、違約金或費用者
，不併算其價額，民事訴訟法第77條之1 第2 項、第77條之2 第
1 項本文及第2 項分別定有明文。又按屋頂平台無獨立之區分所
有權，不能單獨交易，無交易價值可供參考，而因公寓大廈基地
之用益，係平均分散於各樓層，故應以公寓大廈坐落基地之每平
方公尺公告現值，乘以該頂樓違建占用平台之面積，再除以該公
寓大廈登記樓層數計算訴訟標的價額（臺灣高等法院民國99年11
月10日法律座談會民事類第27號審查意見參照）。再按原告係基
於共有人之地位，為全體共有人之利益就共有物之全部本於所有
權為請求，因其並非僅為自己利益而為請求，故就該排除侵害訴
訟所得受之利益，自應以回復共有物之全部價額為計算基準（最
高法院101 年度台抗字第722 號裁判要旨參照）。查本院依被上
訴人請求，判決上訴人應將座落臺北市○○區○○段0○段000 地號土
地（下稱系爭土地）上，門牌號碼臺北市○○區○○路0號公寓（下
稱系爭1號公寓）屋頂平台上如附圖一所示A 部分面積61平方公
尺之地上物，與附圖一所示B部分走道上方之屋頂棚架，及走道
女兒牆上如附圖二所示之冷氣主機二台，予以拆除、騰空，並將
附圖一A 、B 部分，面積合計82平方公尺之屋頂平台，返還予被
上訴人及其他共有人（主文第一項）；上訴人應給付被上訴人新
臺幣（下同）2萬817元，及自110年3月12日起至拆除前項地上物
、冷氣主機，返還屋頂平台之日止，按月於次月11日給付被上訴
人897元（主文第二項）。又系爭1號公寓為5 層樓建物，有建物
登記謄本可稽，揆諸前揭說明，此部分訴訟標的價額應為201萬7
200 元（計算式：系爭土地起訴時之公告現值12萬3000 元/ ㎡×
占用面積82 ㎡÷5 層＝0000000 元）；至於本院判決主文第二項所
命給付，係被上訴人請求給付相當於租金之不當得利，屬附帶請
求，不併算其價額。故本件訴訟標的價額核定為貳佰零壹萬柒仟
貳佰元，應徵第二審裁判費參萬壹仟肆佰玖拾柒元。茲依民事訴
訟法第442條第2項前段規定，限上訴人於收受本裁定送達後五日
以內逕向本院如數補繳，逾期不繳，駁回上訴，特此裁定。另上
訴人所提出之民事聲明上訴狀，亦未具上訴理由，併依法裁定補
正。
中　　華　　民　　國　　111 　年　　5 　　月　　5 　　日
                民事第一庭  法　官  劉逸成
以上正本係照原本作成。
如對本裁定關於核定訴訟標的價額部分抗告，應於裁定送達後10
日內向本院提出抗告狀，並繳納抗告費新臺幣1,000 元；關於命
補繳裁判費部分，不得抗告。
中　　華　　民　　國　　111 　年　  5   　月　 5 　　日
                            書記官　康雅婷